臺灣高等法院臺中分院民事裁定
110年度勞上字第17號
上 訴 人     陳韋樵    
上列上訴人因與被上訴人林亮宇即真亮法律事務所、王雲玉間確
認僱傭關係存在等事件，對於中華民國111年3月23日本院110年
度勞上字第17號第二審判決提起上訴，本院裁定如下：
    主  文
上訴人應於收受本裁定正本七日內，補繳第三審裁判費新臺幣壹
萬玖仟參佰貳拾伍元，逾期不補正，即駁回第三審上訴。
上訴人溢繳之第二審裁判費新臺幣玖拾玖元，應予退還。
    理  由
一、按上訴不合程式或有其他不合法之情形而可以補正者，原第
    二審法院應定期間命其補正，如不於期間內補正，應以裁定
    駁回之。民事訴訟法第481條、第442條第2項分別定有明文
    。次按訴訟標的之價額，由法院核定；核定訴訟標的之價額
    ，以起訴時之交易價額為準；無交易價額者，以原告就訴訟
    標的所有之利益為準。以一訴主張數項標的者，其價額合併
    計算之。但所主張之數項標的互相競合或應為選擇者，其訴
    訟標的價額，應依其中價額最高者定之。民事訴訟法第77條
    之1第1項、第2項、第77條之2第1項亦分別定有明文。再按
    因定期給付涉訟，其訴訟標的之價額，以權利存續期間之收
    入總數為準；期間未確定時，應推定其存續期間。但超過5
    年者，以5年計算；勞動事件法第11條著有明文。而請求確
    認僱傭關係存在及給付薪資，雖為不同訴訟標的，惟自經濟
    上觀之，其訴訟目的一致，不超出終局標的範圍，訴訟標的
    之價額，應擇其中價額較高者定之（最高法院110年度台抗
    字第168號、109年度台抗字第907號民事裁定參照）。又按
    因確認僱傭關係或給付工資、退休金或資遣費涉訟，勞工或
    工會起訴或上訴，暫免徵收裁判費3分之2，此為勞動事件法
    第12條第1項所明定。末按訴訟費用如有溢收情事者，法院
    應依聲請並得依職權以裁定返還之；民事訴訟法第77條之26
    定有明文。
二、經查：
　㈠就上訴人第二審裁判費部分：
　⒈本件上訴人於原審起訴聲明為⑴確認上訴人與林亮宇即真亮法
    律事務所（下稱被上訴人林亮宇）僱傭關係存在；⑵被上訴
    人林亮宇應自109年8月6日起至上訴人復職之日止，按月於
    次月10日給付上訴人新臺幣（下同）5萬5,000元，及自各期
    應給付日之次日起至清償日止，按週年利率百分之5計算之
    利息；⑶被上訴人林亮宇應自109年9月10日起按月為上訴人
    提繳勞工退休金3,060元至上訴人設於勞動部勞工保險局之
    勞工退休金個人專戶；⑷被上訴人應連帶賠償上訴人1萬元，
    及自本件勞資爭議調解聲請狀送達翌日起至清償日止按年息
    5%計算之利息。⑸被上訴人林亮宇應給付上訴人5,000元，及
    自本件勞資爭議調解聲請狀送達翌日起至清償日止按年息5%
    計算之利息（詳原審判決第四頁㈣訴之聲明，下稱本訴部分
    ）。
　⒉經原審判決駁回上訴人之起訴，並判命上訴人給付被上訴人
    林亮宇3,000元，及自110年3月27日起至清償日止按年息百
    分之5計算之利息（下稱反訴敗訴部分）。上訴人聲明不服
    ，全部提起上訴，並於本院審理中就原請求如起訴聲明第⑷⑸
    項部分上訴後之聲明為被上訴人應連帶給付上訴人1萬5,000
    元，及自109年9月11日起至清償日止，按年息百分之5計算
    之利息（見本院卷第5-6頁）。
  ⒊上訴人本訴請求確認與被上訴人林亮宇僱傭關係存在部分，
    與請求被上訴人林亮宇按月給付上訴人5萬5,000元薪資並提
    撥3,060元至上訴人之勞工退休金專戶，二者訴訟目的一致
    ，其訴訟標的之價額，應擇其中價額高者即請求給付薪資及
    提撥退休金之總額定之。查上訴人請求按月給付薪資及提撥
    退休金部分，依勞動事件法第11條規定，應以上訴人5年內
    之收入總數定之，此部分上訴利益之訴訟標的價額應核定為
    348萬3,600元【計算式：（5萬5,000元＋3,060元）×12個月×
    5年＝348萬3,600元】。與上訴人上訴聲明請求被上訴人連帶
    給付損害賠償部分1萬5,000元合併計算後，本件本訴部分上
    訴二審利益之訴訟標的金額為349萬8,600元（3483,600元＋1
    5,000元＝3,498,600元），原應徵第二審裁判費5萬3,475元
    ，依勞動事件法第12條規定，暫免徵收裁判費3分之2，故應
    先徵收第三審裁判費1萬7,825元(5萬3,475元－《5萬3,475元×
    2/3=3萬5,650元》=1萬7,825元）。另上訴人就反訴敗訴部分
    之上訴標的金額為3,000元，應徵第二審裁判費1,500元，故
    應徵第二審裁判費1萬9,325元（計算式：1萬7,825元＋1,500
    元＝1萬9,325元）。
　⒋上訴人於第二審繳納裁判費1萬9,424元（見本院卷第69頁）
    ，溢繳99元（計算式：1萬9,424元－1萬9,325元＝99元），爰
    依職權裁定退還。
　㈡第三審裁判費部分：
　　本院於111年3月23日判決駁回上訴人之上訴，上訴人於同年
    3月29日收受判決，於同年4月12日提起第三審上訴，本件上
    訴應繳納第三審裁判費1萬9,325元（計算同上㈠⒊），未據繳
    納。茲命上訴人於收受本裁定正本7日內，逕向本院如數補
    繳上開第三審裁判費，逾期未補正，即駁回其上訴。　　
三、爰裁定如主文。　　
中　　華　　民　　國　　111 　年　　4 　　月　　18　　日
            勞動法庭      審判長法　官  黃玉清
                                法　官  許旭聖
                                法　官  涂秀玲
正本係照原本作成。
核定訴訟標的價額部分得抗告，餘不得抗告。　　　　　
如不服裁定得於收受送達後10日內向本院提出抗告狀，並繳納抗
告費新台幣1000元。命補正裁判費部分不得抗告。因疫情而遲誤
不變期間，得向法院聲請回復原狀。  
                                書記官  卓佳儀 
中　　華　　民　　國　　111 　年　　4 　　月　　18　　日